# 关于投资企业与其联营企业及合营企业之间发生的未实现内部交易损益的问题

提问人：ladxiao 时间：2010-12-01 13:45:05
甲持乙有表决权股份的20%，能对乙生产经营决策施加重大影响。 07 年 11 月，甲将其账面价值 600 万元的商品以 900 万元的价格出售给乙作存货。假定甲取得该项投资时，乙各可辨认资产、负债的公允价与其账面价相同，两者以前期间未发生过内部交易。乙 07 年净利为 1000 万。 （ 1 ）甲单户报表作如下分录： 借;长投-损益调整 140 （1000-（900-600）） 20% 贷：投资收益 此笔分录在于将未实现内部损益按持股比例扣除 （ 2 ）甲如存在子公司需编制合并报表，作如下调整分录： 借：营业收入180 （ 900 20%） 贷：营业成本 120 （600*20%） 投资收益 60 此笔分录在于抵销甲对乙按持股比例抵销未实现内部销售。 我的问题是：如果甲没有子公司无需编合并报表是否不需要编第二笔分录，那么就不能真实体现甲的营业收入和营业成本？

回答人：chenyiwei
个别报表和合并报表的会计主体是不同的。个别报表的会计主体完全按照法人主体界定，而合并报表的会计主体是经济主体概念，其中把按权益法核算的在合营、联营企业净资产、净利润中所占份额也视为经济主体的一部分，所以在合并报表层面涉及对内部收入、成本的按比例抵销。而个别报表层面，由于标的货物所有权上的风险和报酬已经转移到母公司这一法人主体之外，所以可以确认销售收入。但在个别报表层面，按完全权益法的要求，在确认投资收益时作调整。 这个问题我在今年 4 月有过一个详细的回复，你可以搜索一下。